# 固定资产预转固

提问人：haikuotiangaohe 时间：2020-03-30 08:05:19
请问风力发电厂已正式商运，达到预定使用状态，但仍有大量尾工未完成，且对尾工部分尚未签订工程合同，转固时是否可以按照预算将该部分尚未签订合同的尾工预转固为固定在资产？还是只能按照实际已发生的成本加上已签订合同但尚未履行完毕的金额暂估转固？

回答人：chenyiwei
只能按照实际已发生的成本加上已签订合同但尚未履行完毕的金额暂估转固。尾工部分后续按实际购建情况，在其自身达到预定可使用状态时转固，并确认为单独的固定资产。

提问人：jiuzhou010 时间：2020-04-16 08:05:13
陈老师：如果固定资产已经预转固了，然后之后发生的支出超过了当时预估的金额，但是尚未做决算，应该怎么对之后的金额做处理呢？

回答人：chenyiwei
针对已转固资产，如果后续确有支出发生的，应考虑当初为何暂估转固时未将该部分支出纳入估计的原因，考虑原先的暂估金额是否存在前期差错。如果属于重大前期差错的，应进行追溯重述处理；如果不属于前期差错的，则将后续支出的金额调整该项固定资产的原值，并作为后续计提折旧的调整因素。